ACORDAO-COMPLETO-2340516

ACÓRDÃO DE RELAÇÃO

ACÓRDÃO DE RELAÇÃO 112/2019 ATA 1/2019 - SEGUNDA CÂMARA

Acórdão 112/2019-TCU-Segunda Câmara
Os Ministros do Tribunal de Contas da União, quanto ao processo a seguir relacionado, ACORDAM, por unanimidade, com fundamento nos arts. 143, inciso V, alínea "d", do Regimento Interno do TCU, aprovado pela Resolução nº 155/2002; 38 e Anexo VI da Resolução nº 164/2003, c/c o Enunciado nº 145 da Súmula de Jurisprudência predominante no Tribunal, em retificar, por inexatidão material, o Acórdão 7195/2017-TCU-Segunda Câmara, prolatado na Sessão de 8/8/2017, inserido na Ata nº 28/2017-Ordinária, relativamente aos seus itens;
a) 3.2, 4, 8.1, 9.1 e 9.2, onde se lê: Instituto de Capacitação e Pesquisa para a Pequena Agricultura no Cerrado/GO (06.033.859/0001-83) ", leia-se: "Instituto de Capacitação e Pesquisa para a Pequena Agricultura no Cerrado (06.033.859/0001-83) ";
b) 9.1 e 9.2, onde se lê: " (...) ICPPAC/GO (...) ", leia-se: " (...) ICPPAC (...) "; e
c) 9.2, onde se lê: "aplicar ao Instituto de Capacitação e Pesquisa para a Pequena Agricultura no Cerrado/GO (ICPPAC/GO) e à Sra. Elizângela de Jesus Moura Arantes, a multa prevista (...) ", leia-se: "aplicar ao Instituto de Capacitação e Pesquisa para a Pequena Agricultura no Cerrado (ICPPAC) e à Sra. Elizângela de Jesus Moura Arantes, individualmente, a multa prevista (...) ".
Mantendo-se inalterados os demais termos do acórdão ora retificado, de acordo com os pareceres emitidos nos autos:
1. Processo TC-Processo 008.620/2015-6 (TOMADA DE CONTAS ESPECIAL) 
	1.1. Responsáveis: Elizângela de Jesus Moura Arantes (XXX.440.251-XX) ; Gilvan Rodrigues Moreira (XXX.718.281-XX) ; Instituto de Capacitacao e Pesquisa Para A Pequena Agricultura No Cerrado (06.033.859/0001-83) .
	1.2. Órgão/Entidade: Entidades/Órgãos do Governo do Estado de Goiás.
	1.3. Relator: Ministro Augusto Nardes.
	1.4. Representante do Ministério Público: Subprocurador-Geral Paulo Soares Bugarin.
	1.5. Unidade Técnica: Secretaria de Controle Externo no Estado de Goiás (SECEX-GO) .
	1.6. Representação legal: Diego de Barros Dutra (43.146/OAB-DF) , representando Instituto de Capacitação e Pesquisa para a Pequena Agricultura no Cerrado, Gilvan Rodrigues Moreira, Morgana Mendes Xavier e Elizângela de Jesus Moura Arantes. 
	1.7. Determinações/Recomendações/Orientações: não há.

Segunda Câmara

Elizângela de Jesus Moura Arantes (XXX.440.251-XX); Gilvan Rodrigues Moreira (XXX.718.281-XX); Instituto de Capacitacao e Pesquisa Para A Pequena Agricultura No Cerrado (06.033.859/0001-83).

ACORDAO-COMPLETO-2367108

Acórdão de Relação 7523/2019 - Segunda Câmara

Acórdão de Relação

AUGUSTO NARDES

Diego de Barros Dutra (43.146/OAB-DF), representando Instituto de Capacitação e Pesquisa para a Pequena Agricultura no Cerrado, Gilvan Rodrigues Moreira, Morgana Mendes Xavier e Elizângela de Jesus Moura Arantes.

Subprocurador-Geral Paulo Soares Bugarin.

TOMADA DE CONTAS ESPECIAL (TCE)

Secretaria de Controle Externo no Estado de Goiás (SECEX-GO).